臺灣板橋地方法院民事判決　　　　　　　 96年度訴字第317號
原　　　告　台灣中小企業銀行股份有限公司
法定代理人　己○○
訴訟代理人　戊○○
　　　　　　甲○○
被　　　告　乙○○
　　　　　　　　　　　　號4樓.
　　　　　　丙○○
　　　　　　丁○○
上列當事人間請求返還消費借貸款等事件，於中華民國96年4 月
24日言 詞辯論終結，本院判決如下：
    主          文
被告乙○○、丙○○、丁○○應連帶給付原告新臺幣壹佰零玖萬
參仟伍佰捌拾肆元，及自中華民國九十五年七月六日起至清償日
止按年利率百分之三點三一計算之利息，暨自中華民國九十五年
八月七日起至清償日止，其逾期在六個月以內部分按前揭利率百
分之十、逾期超過六個月部分按前揭利率百分之二十計算之違約
金。
被告乙○○應給付原告新臺幣壹萬伍仟陸佰貳拾伍元，及其中新
臺幣壹萬參仟玖佰陸拾陸元自中華民國九十六年一月八日起至清
償日止按年利率百分之十八點五九計算之利息，暨自中華民國九
十六年一月八日起至清償日止，按月計付逾期違約金新臺幣陸佰
元。
訴訟費用由被告連帶負擔十分之九，餘由被告乙○○負擔。
本判決於原告以新臺幣參拾萬元為被告提供擔保後，得為假執行
。
    事 實 及 理 由
壹、程序方面：被告乙○○、丙○○等二人經合法通知，均未於
    言詞辯論期日到場，核無民事訴訟法第386 條各款所列情形
    ，爰依原告之聲請，由其一造辯論而為判決。又被告雖均未
    住居於本院訴訟管轄區域內，惟兩造前於訂定系爭契約之時
    ，已經先就本件涉訟之訴訟標的法律關係，於雙方簽訂之授
    信約定書第12條約定合意以本院為第一審管轄法院，有授信
    約定書影本在卷可稽，則本院就本件涉訟之訴訟標的法律關
    係自有第一審管轄權，併此敘明。
貳、當事人之主張：
一、原告方面：
    聲明：
  （一）被告乙○○、丙○○、丁○○應連帶給付原告新臺幣（
        下同）1,093,584 元，及自民國95年7 月6 日起至清償
        日止按年利率百分之3.31計算之利息，暨自95年8 月7
        日起至清償日止，其逾期在六個月以內部分按前揭利率
        百分之十、逾期超過六個月部分按前揭利率百分之二十
        計算之違約金。
  （二）被告乙○○應給付原告15,625元，及其中13,966元自96
        年1 月8 日起至清償日止按年利率百分之18.59 計算之
        利息，暨自96年1 月8 日起至清償日止，按月計付逾期
        手續費600 元。
  （三）並陳明原告願供擔保以代釋明，請准宣告假執行。
    其陳述及所提出之證據如下：
（一）被告乙○○於92年2 月27日邀同被告丙○○、丁○○與原
      告簽訂借據借得200 萬元，惟僅繳至95年7 月5 日即未依
      約給付分期償還金額，至今尚欠本金1,093,584 元，及如
      訴之聲明第一項所示之利息及違約金。本案借款利息當時
      貸放利息按原告一年期定期存款機動利率加1.125%機動計
      收，目前為年息3.31% （此時原告一年期定期存款機動利
      率為2.185%）。又依雙方所簽訂授信約定書第5 條約定，
      上述借款已視同到期，債務人已喪失期限利益，應立即全
      部償還借款。而被告丙○○、丁○○既為被告乙○○之如
      證一所示之連帶保證人，自應負連帶清償之責，且本件被
      告丙○○、丁○○為被告乙○○之連帶保證人，先訴抗辯
      權之規定不適用。
（二）被告乙○○於90年11月間向原告申請信用卡，持有原告核
      發之VISA國際信用卡，卡號：0000000000000000，額度16
      萬元，至96年1 月7 日消費款尚欠本金13,966元、利息及
      手續費（違約金）。依與被告乙○○之國際信用卡約定條
      款第21、22條持卡人即被告乙○○已喪失期限利益，應全
      數清償滯欠之消費款，經原告之催討而無效。
（三）為此依據消費借貸及連帶保證之法律關係提起本件訴訟。
      並提出借據及授信約定書、原告一年期定期存款機動表、
      還款明細表、國際信用卡申請書、約定條款節本、滯欠明
      細表等影本為證據。
二、被告方面：被告乙○○未於言詞辯論期日到場，亦未提出準
    備書狀作何聲明或陳述。另據到場之被告丁○○所為之聲明
    或陳述，及未到場之被告丙○○所具書狀所為之聲明或陳述
    略以：貸款契約並未書明保證人放棄先訴抗辯權，所以應先
    由借款人即被告乙○○先支付貸款餘額，被告乙○○在國內
    仍有工作能支付貸款，請原告先向被告乙○○要求償還貸款
    ，因聲明請求駁回原告之訴及假執行之聲請等語。
參、得心證之理由：
一、原告主張之前揭事實，業據提出與其陳述相符之借據及授信
    約定書、原告一年期定期存款機動表、還款明細表、國際信
    用卡申請書、約定條款節本、滯欠明細表等影本為證據。
二、按被告已於相當時期受合法之通知，而於言詞辯論期日不到
    場，亦未提出準備書狀爭執者，依民事訴訟法第280條第3項
    規定，準用同條第1 項之規定，視同自認。本件被告乙○○
    於言詞辯論期日前相當時期受合法通知，卻未於言詞辯論期
    日到場，又未提出準備書狀爭執，自應依法視為對原告主張
    之事實自認；另被告丙○○、丁○○亦不爭執原告上述主張
    ，則自足認為原告前述主張之事實為真實。
三、又按「保證債務之所謂連帶，係指保證人與主債務人負同一
    債務，對於債權人各負全部給付之責任者而言，此就民法第
    二百七十二條第一項規定連帶債務之文義參照觀之甚明。故
    連帶保證與普通保證不同，縱使無民法第七百四十六條所揭
    之情形，亦不得主張同法第七百四十五條關於檢索抗辯之權
    利。」，此有最高法院45年台上字第1426號判例可參。本件
    被告丙○○、丁○○等二人為被告乙○○向原告借款之連帶
    保證人，為兩造俱不爭執之事實，且有借據影本在卷可參，
    則被告丙○○、丁○○等二人既為被告乙○○向原告借款之
    連帶保證人，自無主張民法第745 條規定關於保證人於債權
    人未就主債務人之財產強制執行而無效果前，對於債權人，
    得拒絕清償之權利，從而，則被告丙○○、丁○○等二人抗
    辯稱原告應先向借款人即被告乙○○請求償還貸款，於向被
    告乙○○催討無效果後，方得向被告丙○○、丁○○求償一
    節，即非可採。
四、綜上所述，原告主張依消費借貸及連帶保證之法律關係，訴
    請被告連帶清償借款，及請求被告乙○○償還信用卡消費款
    ，並按約定利率計算之利息、違約金（手續費），即屬正當
    ，應予准許。
肆、結論：本件原告之訴為有理由，並依民事訴訟法第385條第1
    項前段、第78條、第85條第2項，判決如主文。
中　　華　　民　　國　　96　　年　　5 　　月　　8 　　日
            民事第一庭  法  官  許  瑞  東
以上正本證明與原本無異
如對本判決上訴，須於判決送達後20日內向本院提出上訴狀
中　　華　　民　　國　　96　　年　　5 　　月　　8 　　日
                        書記官  賴  玉  芬
